臺灣高雄地方法院刑事判決　　　　　　　100年度訴字第274號
公　訴　人　臺灣高雄地方法院檢察署檢察官
被　　　告　白○○
上列被告因妨害風化案件，經檢察官提起公訴（99年度偵字第
36280號、第36723號），本院判決如下：
    主  文
白黃端犯圖利容留性交罪，處有期徒刑肆月，如易科罰金，以新
臺幣壹仟元折算壹日。扣案之電子式遙控器壹個，沒收之。其餘
被訴部分無罪。
    事  實
一、白黃端係址設高雄市○○區○○街16號「○○○旅社」之實
    際負責人，竟基於意圖營利而容留成年女子與他人為性交行
    為之犯意，明知蔡○○、蔡邱○○欲向其承租「○○○旅社
    」之房間作為性交易服務（即2 人為性器插入性器或口交之
    性交行為）之用，且明知蔡○○、蔡邱○○實際並未居住於
    該旅社內，乃以每月新臺幣（下同）6,000 元或每日200 元
    之租金，將旅社房間出租與蔡○○，作為容留其與男客從事
    性交行為以營利之用；另以使用1 次100 元之租金，將旅社
    房間出租與蔡邱○○，作為容留其與男客從事性交行為以營
    利之用。蔡○○、蔡邱○○遂於該旅社前阻街拉客，或由男
    客自行前往之方式，均以每次性交易300 元之代價，將男客
    帶至旅社房間內從事性交易行為。嗣於民國99年11月3 日11
    時許，蔡○○以300  元為代價，與男客盧○○在該旅社303
    號房內，從事性器插入性器之性交行為；蔡邱○○以300 元
    為代價，與男客董潘○○在該旅社307 號房內，從事口交之
    性交行為，為警於同日11時30分至40分許臨檢時，當場查獲
    ，並扣得白○○所有且供本件犯罪所用之電子式遙控器1 個
    。
二、案經高雄市政府警察局鹽埕分局報告臺灣高雄地方法院檢察
    署檢察官偵查後起訴。
    理  由
壹、程序事項（證據能力之審查）：按被告以外之人於審判外之
    陳述，雖不符前4條（即刑事訴訟法第159條之1至159條之4
    ）之規定，而經當事人於審判程序同意作為證據，法院審酌
    該言詞陳述或書面陳述作成時之情況，認為適當者，亦得為
    證據。當事人、代理人或辯護人於法院調查證據時，知有第
    159條第1項不得為證據之情形，而未於言詞辯論終結前聲明
    異議者，視為有前項之同意，刑事訴訟法第159條之5定有明
    文。本件所援引之以下各項證據（詳後述），其中屬於傳聞
    證據部分，因被告白○○或表示同意作為證據使用，或表示
    無意見，未於言詞辯論終結前聲明異議；且檢察官亦均表示
    無意見，未於言詞辯論終結前聲明異議（見本院訴字卷第27
    頁第11行至第28頁背面第8 行），本院審酌該等證據作成時
    之狀況，並無違法取證之情事，且無不宜作為證據之情形，
    依前開說明，爰認均有證據能力，合先敘明。
貳、有罪部分
一、訊據被告否認有何圖利容留性交之犯行，辯稱：租房間給蔡
    ○○、蔡邱○○，她們帶人回來休息，伊沒有過問，也不知
    道她們在做什麼，可能是從事性交易，也沒辦法，因為房間
    是租給她們等語。經查：
（一）被告係址設高雄市○○區○○街16號「○○○旅社」之實
      際負責人，以每月6,000 元或每日200 元之租金，將旅社
      房間出租與蔡○○，另以使用1 次100 元之租金，將旅社
      房間出租與蔡邱○○。99年11月3   日11時許，蔡○○以
      300 元為代價，與男客盧○○在該旅社303 號房內，從事
      性器插入性器之性交行為；蔡邱○○以300 元為代價，與
      男客董潘○○在該旅社307 號房內，從事口交之性交行為
      等事實，業據被告坦白承認（本院審訴卷第29頁第4 行以
      下之不爭執事項）。核與證人蔡○○、蔡邱○○、盧○○
      、董潘○○於警詢或偵查中之證述情節（警二卷第9 頁至
      第16頁背面，偵一卷第22頁至第25頁）大致相符。此外，
      復有高雄市政府警察局鹽埕分局建國四路派出所扣押筆錄
      、扣押物品目錄表、現場照片等（警二卷第17頁至第18頁
      、第20頁至第23頁）。此部分事實，堪以認定。
（二）關於與蔡○○聯繫性交易的經過，證人即男客盧○○於本
      院審理時證述：與蔡○○是路邊攬客認識的，要去「○○
      ○旅社」與蔡○○從事性交易前，有先打0000000 號電話
      去「○○○旅社」詢問蔡○○在否，因為以前看過她在旅
      社出入，後來是在「○○○旅社」附近遇到蔡○○，不知
      道她實際上住哪。從事性交易的房間內沒有蔡○○的私人
      物品，不知道蔡○○有沒有住在旅社（第21頁背面第18行
      至第22頁第23行、第22頁背面第4 行至第23頁第6 行）等
      語。又關於從事性交易之事，證人蔡○○於警詢及偵訊中
      證稱：伊都在「○○○旅社」前阻街拉客，被告應該都知
      道伊都帶客人到房間從事性交易，沒有長期住在「○○○
      旅社」，只租了4  個月，自己本來就有租房子在○○街5
      號6 樓之29，在「○○○旅社」都是來來去去，都是在馬
      路上看到人拉客（警二卷第10頁第3 行至第5 行，偵一卷
      第23頁第5 行至第27行）等語。其中關於被告是否知悉帶
      客人至「○○○旅社」內從事性交易部分，核與證人蔡邱
      ○○於警詢時稱：被告知道伊帶客人至房間從事性交易（
      警二卷第12頁第4 行）等語相符。本院審酌：觀諸上開
      證述，證人蔡○○、蔡邱○○均曾表示，被告應知悉係帶
      客人至房間從事性交易。參以證人盧○○之證述，其前往
      「新北斗旅社」找蔡○○從事性交易前，曾打電話至該旅
      社詢問，若該旅社無知悉男客盧○○欲尋求性交易之默契
      ，證人盧○○何以膽敢直接打電話至該旅社詢問蔡○○。
      而被告既為該旅社之實際負責人，常於旅社出入或打掃，
      當亦可能知悉證人蔡○○從事拉客性交易之事。足見被告
      於本院審理時坦承：蔡○○、蔡邱○○以前較常帶男客到
      旅館房間，最近警察在抓，就比較少了，她們可能是在從
      事性交易，蔡邱○○都是在外面拉客（第29頁倒數第7 行
      至背面第7 行）等語；核與證人蔡○○、蔡邱○○之證述
      相符，應可採信。另證人郭○○於本院審理時證述：99
      年11月3 日中午被查獲時，警示燈有亮，如果有火警就會
      亮，但當天確實沒有火警（本院訴字卷第24頁背面第21行
      至第25頁第2 行）等語。顯示該旅館亦裝有警示燈。被告
      雖於本院審理時辯稱：警示燈是防火的警鈴（本院訴字卷
      第29背面倒數第9 行）等語。然99年11月3 日遭警查獲時
      ，在無火災之情形下，警示燈卻亮起，可認該警示燈實非
      用於火災之警示，依一般特種營業場所之裝置習慣及常理
      推斷，已可合理懷疑該警示燈是被告用於遭警臨檢時，提
      醒從事性交易之人注意之用。可認被告應知悉蔡○○、蔡
      邱○○等人均以該旅館房間，從事性交易，且被告既無阻
      止該非法行為，卻仍持續出租或斷續出租旅館房間予蔡○
      ○、蔡邱○○，被告是否非出於為賺取房間費用以營利，
      而出租房間以容留女子與男客性交易之意思，已非無疑。
      該旅社之裝潢及設備均屬老舊，室內空間亦狹小、髒亂
      ，有上開現場照片在卷可參，一般人確實難以接受入住，
      該旅社之生意自然不佳，被告既知悉蔡○○、蔡邱○○等
      人均以該旅館房間，從事性交易，為維持該旅社之經營，
      是否變相以收取房間租金為手段，而達成圖利容留性交易
      之目的，確有可疑。按刑法第231 條第1 項所謂「容留
      」，係指供給姦淫者之場所而言（最高法院29年上字第
      3853號判例參照）。證人蔡邱○○部分，係以使用1   次
      100 元承租該旅社房間，且被告知悉證人蔡邱○○係用以
      從事性交易之用，可認被告係提供該旅社房間予證人蔡邱
      ○○與男客從事性交易，1 次收取100 元之租金以營利；
      證人蔡○○部分，雖係以月租方式承租該旅社房間，惟觀
      之上開證述，證人蔡○○在該旅社附近另租有房屋，旅社
      內亦無個人用品，在該旅社是來來去去，可認並非實際居
      住於該旅社，而係有從事性交易之需要時，才以該旅社房
      間為從事性交易之場所，而被告對此亦甚為清楚，被告明
      知於此，卻仍願意出租旅社房間予證人蔡○○，顯係基於
      提供旅社房間予證人蔡○○從事性交易，並收取租金以營
      利。綜上，被告提供「○○○旅社」房間供成年女子與男
      客為性交之行為，並由收取房間租金而營利之事實，堪予
      認定，本件被告犯行，事證明確，應予依法論罪科刑。
二、核被告所為，係犯刑法第231 條第1 項之圖利容留性交罪。
    又刑事法若干犯罪行為態樣，本質上原具有反覆、延續實行
    之特徵，立法時既予特別歸類，定為犯罪構成要件之行為要
    素，則行為人基於概括之犯意，在密切接近之一定時、地持
    續實行之複次行為，倘依社會通念，於客觀上認為符合一個
    反覆、延續性之行為觀念者，於刑法評價上，即應僅成立一
    罪；學理上所稱「集合犯」之職業性、營業性或收集性等具
    有重複特質之犯罪均屬之，例如經營、從事業務、收集、販
    賣、製造、散布等行為概念者是（最高法院95年度台上字第
    1079號判決參照）。本件被告於99年11月3 日，容留蔡○○
    、蔡邱○○與男客為性交行為之犯行，係在密接之時間、相
    同空間內反覆所為，依一般社會通念，應評價為集合犯之包
    括一罪。本院審酌被告不思以正當途徑營利，竟容留女子與
    他人從事性交行為，足以助長色情風氣，破壞社會善良風俗
    ，且前亦曾因妨害風化案件，經本院判處有期徒刑3 月，緩
    刑2 年確定，有臺灣高等法院被告前案紀錄表在卷可稽，另
    審酌其犯罪手段、犯後態度、所獲利益等一切情狀，量處如
    主文所示之刑，於衡酌上開情狀後，諭知如主文所示易科罰
    金之折算標準，以示懲儆。扣案之電子式遙控器1 個，係開
    啟警示燈以防遭警查獲容留性交易之用，屬供本案犯罪所用
    之物，且為被告所有，爰依刑法第38條第1 項第2 款規定宣
    告沒收。
三、公訴意旨另以：99年11月3 日12時許，警方至該旅社臨檢時
    ，於302 號房內查獲男客林○○與郭○○為性交易，而認被
    告此部分亦涉犯刑法第231 條第1 項之圖利容留性交罪嫌。
    然此部分被告應為無罪之諭知，其詳細理由同以下無罪部分
    ，惟本院認此部分若有罪，與前開論罪部分具有集合犯之一
    罪關係，爰不另為無罪之諭知，附此敘明。
貳、無罪部分
一、公訴意旨略以：被告白黃端係址設高雄市○○區○○街16號
    「○○○旅社」之實際負責人。詎被告基於意圖使女子與他
    人為性交行為，而容留以營利之犯意，自99年5 、6 月間某
    日起，以收取每日租金200 元或每月租金6,000 元之方式，
    容留成年女子郭○○在上揭旅社承租之房間內，與不特定之
    男客為性交易。郭○○遂於該旅社前阻街拉客，並以每次性
    交易500 元至600 元不等之價格，將男客帶至旅社房間內從
    事性交行為。嗣經警於99年8 月17日19時許前往上址旅社臨
    檢，當場在302 號房間內查獲男客蔡○○與郭○○進行性交
    易等情。因認被告此部分涉犯刑法第231 條第1 項之圖利容
    留性交罪嫌。
二、按犯罪事實應依證據認定之，無證據不得認定其犯罪事實；
    又不能證明被告犯罪者，應諭知無罪之判決，刑事訟訴法第
    154 條第2 項、第301 條第1 項前段分別定有明文。次按認
    定不利於被告之事實，須依積極證據，苟積極證據不足為不
    利於被告事實之認定時，即應為有利於被告之認定，更不必
    有何有利之證據；又事實之認定，應憑證據，如未能發現相
    當之證據，或證據不足以證明，自不能以推測或擬制之方法
    ，以為裁判之基礎；且認定犯罪事實所憑之證據，無論直接
    或間接證據，其為訴訟上之證明，須達於通常一般之人均不
    致有懷疑，而得確信其為真實之程度者，始得據為有罪之認
    定，倘其證明尚未達到此一程度，而有合理之懷疑存在時，
    尚難為有罪之認定基礎（最高法院30年上字第816 號判例、
    40年台上字第86號、76年台上字第4986號參照）。
三、公訴意旨認被告白○○涉犯上開罪嫌，無非係以郭○○、蔡
    ○○於警詢或偵查中之證述、高雄市政府警察局鹽埕分局建
    國四路派出所扣押筆錄、扣押物品目錄表、現場照片等以為
    論據。訊據被告堅詞否認有何圖利容留性交之犯行，辯稱：
    租房間給郭○○，她帶人回來休息，伊沒有過問，也不知道
    她在做什麼，可能是從事性交易，也沒辦法，因為房間是租
    給她等語。
四、經查：
（一）被告係址設高雄市○○區○○街16號「○○○旅社」之實
      際負責人，以每月6,000 元或每日200 元之租金，將旅社
      房間出租與郭○○。99年8  月17日19時許，郭○○以500
      元為代價，與男客蔡○○在該旅社302 號房內，從事性器
      插入性器之性交行為等事實，業據被告坦白承認（本院審
      訴卷第29頁第4 行以下之不爭執事項）。核與證人郭○○
      、蔡○○於警詢或偵查中之證述情節（警一卷第2 頁至第
      5 頁，偵一卷第24頁）大致相符。此外，復有現場照片（
      警一卷第11頁至第12頁）在卷可參。是此部分事實，堪以
      認定。
（二）證人郭○○於本院審理時證述：從99年5 月20日開始在「
      ○○○旅社」租房間，租了4 、5 個月，因為從屏東來高
      雄，沒地方可以住，「○○○旅社」比較便宜，所以就住
      那邊，房間費用有時候交給被告，有時候交給旅社服務生
      ，每次看到被告時，被告都在旅社內打掃，伊每天都會帶
      不同客人回來，被告打掃的時候都會看到，有些殘障人士
      需要洗澡，或是需要按摩，伊也會提供服務。平時很少看
      到蔡○○，見到面會打招呼，沒有特別問蔡○○從事何工
      作，但是心知肚明，伊也不會跟別人講自己在做什麼。被
      告不曾表示房間的使用限制，被告也不曾表示不要帶人進
      來從事性交易，如果被告有這樣表示，伊反而會離開旅社
      。這是間老旅社，生意不好，只是很便宜，平常沒有什麼
      客人，除了一些流浪漢或獨身的人會去住那邊（本院訴字
      卷第24頁第4 行至背面第20行、第26頁第2 行至第28行、
      第26頁背面第15行至第24行）等語。觀諸上開證述，證人
      郭○○已住在該旅社4 、5 個月，經常帶不同客人回來性
      交易，被告亦均曾目睹，在長時間接客回旅社之下，衡諸
      常情，均會對房客是否係從事性交易起疑。然房東若將房
      屋長期出租於房客後，房客亦實際長期居住於該房屋，對
      該房屋應有完全之使用權限，若房客以該房屋為從事性交
      易之場所，且為房東知悉，因該性交易之場所為房客所承
      租，具有完全之使用權限，應係房客提供自己所承租之房
      間供性交易所用，而非房東提供性交易之場所，故不符合
      刑法第231 條「容留」之意旨。且在主觀上，房東固然知
      悉房客以該出租房屋為性交易場所之用，然因房客平日確
      實係居住於該房屋，故房東應係基於出租房屋予房客居住
      之意思，而將房屋出租予房客，以收取租金，而非具有提
      供場所供他人性交易而收取租金以營利之故意。因證人郭
      ○○確實係因該旅社較便宜，而承租該旅社房間，且平日
      實際居住於該旅社，被告係該旅社之負責人，且打掃房間
      都會碰見證人郭○○，亦應知曉證人郭○○平日確係居住
      於該旅社，縱懷疑或明確知悉證人郭○○曾帶不同男客回
      旅社房間從事性交易，依上開說明，證人郭○○對該房間
      已有完全之使用權利，係自行提供自己之房間供性交易所
      用，而非被告提供性交易之場所，故不符合刑法第231 條
      「容留」之意旨；且被告實際知悉證人郭○○平日確實係
      居住於該旅社房間，其承租該房間予證人郭○○，應係基
      於出租房間予人居住之意思，而非具有提供場所供他人性
      交易而收取租金以營利之故意。
五、綜上所述，檢察官所提出之證據，尚不足以證明被告此部分
    有圖利容留性交之情事。此外，遍查本件所有卷證資料，並
    無積極證據足資證明被告確有上開犯行，此部分既不能排除
    被告並未犯罪之合理可疑，依首開說明，自應為被告無罪判
    決之諭知。
據上論斷，應依刑事訴訟法第299條第1項前段、第301條第1項前
段，刑法第231條第1項、第41條第1項前段、第38條第1項第2 款
，刑法施行法第1條之1，判決如主文。
本案經檢察官張志杰到庭執行職務。
中    華    民    國   100    年    4     月    29    日
             刑事第四庭   審判長法  官  方百正

                                法  官  謝文嵐
                  
                                法  官  郭任昇
以上正本證明與原本無異。
如不服本判決應於收受送達後10日內向本院提出上訴書狀，並應
敘述具體理由；如未敘述上訴理由者，應於上訴期間屆滿後20日
內向本院補提理由書（均須按他造當事人之人數附繕本）「切勿
逕送上級法院」。
中    華    民    國   100    年    4     月    29    日
                                書記官  葉玉芬

附錄本判決論罪之法條：
中華民國刑法第231條
（圖利使人為性交或猥褻罪）
意圖使男女與他人為性交或猥褻之行為，而引誘、容留或媒介以
營利者，處5 年以下有期徒刑，得併科10萬元以下罰金。以詐術
犯之者，亦同。
公務員包庇他人犯前項之罪者，依前項之規定加重其刑至二分之
一。